【裁判字號】    89,訴,318
【裁判日期】    891208
【裁判案由】    遺產及贈與稅法
【裁判全文】
高雄高等行政法院裁定                              八十九年度訴字第三一八號
    原      告  甲○○
    被      告  財政部高雄市國稅局
    代  表  人 （局長）許虞哲
右當事人間因遺產及贈與稅法事件，原告不服財政部中華民國八十九年七月二十五日
台財訴第0000000000號訴願決定，提起行政訴訟，本院裁定如左：
    主  文
原告之訴駁回。
訴訟費用由原告負擔。
    理  由
一、按原告起訴不合程式或不備其他要件者，行政法院應以裁定駁回之，行政訴訟法
    第一百零七條第一項第十款定有明文。又按訴願，自機關行政處分書或決定書達
    到之次日起，應於三十日內提起之，為修正前訴願法第九條第一項所明定。若逾
    越三十日之不變期間而提起訴願，自為法所不許，最高行政法院著有六十二年判
    字第五八三號判例可資參照。
二、本件原告因遺產及贈與稅法事件，於八十八年十一月十五日向被告申請提供被繼
    承人卓春方遺產中坐落高雄市○○區○○段二小段二四三一地號土地乙筆抵繳被
    繼承人卓春方遺產稅新台幣（以下同）九○、六五三、四八九元及贈與稅一六、
    六○三、七二九元合計一○七、二五七、二一八元，被告則以八十八年十二月四
    日財高國稅徵字第八八○五五二二三號函覆原告略以：本案提供抵繳土地係高雄
    市第五十三期重劃區土地，依據高雄市政府八十八年八月二十六日八八高市府地
    發字第二六七九八號函之重劃前後土地分配對照清冊所示，本案重劃後分配地為
    鼓山區○○段二四地號，面積四二七．九五平方公尺，評定單價六九、五二○元
    ，價值僅為二九、七五一、○八四元，故所請依法未合，歉難照准等語，而否准
    原告之申請。此有原告八十八年十一月十五日提出之遺產稅、贈與稅實物抵繳申
    請書、被告八十八年十二月四日財高國稅徵字第八八○五五二二三號函等影本附
    於原處分卷內可稽。經查，原告收受上開被告函覆公文（即否准之行政處分）之
    日期係八十八年十二月七日，有原告上述申請書所載通訊地址「高雄市新興區○
    ○○路二○六號十一樓之三」設立百隆民生大樓管理委員會蓋用之收發專用章，
    並經管理員袁本樞簽名收受之掛號郵件收件回執影本附於原處分卷可考。計其提
    起訴願之三十日不變期間，應自八十八年十二月八日起算，又因原告係居住高雄
    市，應扣除在途期間五日，計至八十九年一月十一日即已屆滿。而原告遲至八十
    九年一月二十日始向被告提出復查申請書（應為訴願書），有被告機關之收文日
    戳可按，則訴願決定以其訴願已逾法定不變期間，不予受理，自無不合。原告復
    對之提起行政訴訟，顯非合法，應予駁回。又原告之訴既經本院予以程序駁回，
    其實體之主張，自無庸再予斟酌，併予明。
三、依行政訴訟法第一百零七條第一項第十款、第一百零四條、民事訴訟法第九十五
    條、第七十八條，裁定如主文。
中    華    民    國     八十九      年     十二     月       八        日
                  高 雄 高 等 行 政 法 院  第 一 庭
                                           審 判 長 法 官      陳 光 秀
                                                    法 官      楊 惠 欽
                                                    法 官      呂 佳 徵
右為正本係照原本作成。
如不服本裁定，應於送達後十日內向本院提出抗告狀。
中      華      民      國    八十九    年     十二     月      八      日
                                           法 院 書 記 官      周 良 駿


司法院資訊處製作；財團法人民間司法改革基金會備份。
